# 对企业购买的信托产品如何进行金融资产分类

提问人：cyang 时间：2013-07-11 09:48:57
如题，是否根据投资对象作细分？

回答人：chenyiwei
考虑该新拓产品自身特点（如是否为保本或者固定收益（保底收益）、有无明确的到期日、到期前能否提前转让或赎回）、管理层持有意图、有无活跃市场等因素综合分析判断。

提问人：cyang 时间：2013-07-12 09:58:17
由于投资项目多数为类贷款性质，无保本，有明确到期日，可提前转让但流动性较差无活跃市场，在这种情况下是否划分为贷款及应收款类别？

回答人：chenyiwei
如果不承诺保本和保底收益，一般不可以划分为贷款和应收款类别。 但是，如果明确资金用途就是向特定单位发放委托贷款，因此本企业面临的未来现金流量的风险和报酬特征与直接对该特定单位发放贷款实质上相同的，则可以基于实质重于形式原则认为是贷款和应收款项类的金融资产。